臺灣屏東地方法院刑事判決　　　　　　　96年度訴字第1346號
公　訴　人　臺灣屏東地方法院檢察署檢察官
被　　　告　甲○○
　　　　　　　　　　（現因另案於屏東監獄竹田分監執行中）
上列被告因違反毒品危害防制條例案件，經檢察官提起公訴（96
年度毒偵字第2048號、第2125號），嗣被告於本院準備程序進行
中先就被訴事實為有罪之陳述，本院告知被告簡式審判程序之旨
，並聽取當事人之意見後，裁定改由受命法官獨任依簡式審判程
序審理，本院判決如下：
    主  文
甲○○施用第一級毒品，累犯，處有期徒刑壹年肆月，扣案之海
洛因壹包（淨重零點零伍公克、空包裝重零點壹公克）沒收銷
燬之。又施用第一級毒品，累犯，處有期徒刑壹年肆月，扣案之
海洛因壹包（淨重零點零肆公克、空包裝重零點貳陸公克）及注
射針筒壹支均沒收銷燬之。應執行有期徒刑貳年陸月，扣案之海
洛因壹包（淨重零點零伍公克、空包裝重零點壹公克）、海洛
因壹包（淨重零點零肆公克、空包裝重零點貳陸公克）及注射針
筒壹支均沒收銷燬之。
    事  實
一、甲○○曾於民國81、82年間，分別因違反藥事法及肅清煙毒
    條例案件，經臺灣高等法院高雄分院以83年度上訴字第347
    號、83年度上訴字第235 號判處有期徒刑5 月、2 年7 月，
    嗣由法院裁定定應執行刑為有期徒刑3 年確定，並於84 年7
    月28日因縮短刑期假釋出監（尚餘殘刑1 年6 月17日）。嗣
    於86年間，又因違反麻醉藥品管理條例及肅清煙毒條例案件
    ，為臺灣高等法院高雄分院以86年度上訴字第94號判處應執
    行有期徒刑8 年5 月確定，前開假釋亦遭撤銷。其自86 年6
    月3 日起入監受前開殘刑及徒刑之執行，並於90年6 月28日
    因縮短刑期假釋出監（尚餘殘刑4 年8 月8 日）。嗣於90年
    11月間，復因另犯他案，前揭假釋亦遭撤銷，而入監執行前
    開4 年8 月8 日之殘刑，迄95年9 月30日縮刑期滿執行完畢
    。
二、甲○○前因施用毒品，經本院以90年度毒聲字第1943號裁定
    觀察勒戒後，因認有繼續施用毒品之傾向，再經本院以90年
    度毒聲字第2091號裁定令入戒治處所施以強制戒治，嗣經本
    院以91年度毒聲字第450 號裁定停止戒治，所餘戒治期間付
    保護管束，並於91年12月12日保護管束期滿執行完畢，並經
    臺灣屏東地方法院檢察署檢察官以91年度戒毒偵字第259 號
    為不起訴處分確定。詎仍未戒除吸食毒品之惡習，復分別基
    於施用第一級毒品海洛因之犯意，於96年10月12日某時許（
    業經公訴人當庭變更犯罪時間）、96年10月29日上午6 時許
    ，在屏東縣內埔鄉○○村○○路○ 段239 號其住處房間內，
    以將海洛因加水置入針筒內注射血管方式各施用海洛因1 次
    。嗣為警分別於(一)96年10月13日13時50分許，經甲○○同意
    ，在其上開住處搜索，當場扣得第一級毒品海洛因1 小包（
    淨重0.05公克、空包裝重0.31公克）；(二)96年10月29日8 時
    40分許，經呂蔡多喜（甲○○母親）同意，在其上開住處搜
    索，當場扣得第一級毒品海洛因1 小包（淨重0.04公克、空
    包裝重0.26公克）及甲○○所有供以施用毒品所用之注射針
    筒1 支；並均得甲○○同意採尿送驗，檢驗結果均呈嗎啡陽
    性反應，始查悉上情。
二、案經屏東縣警察局內埔分局報請臺灣屏東地方法院檢察署檢
    察官偵查起訴。
    理  由
壹、程序部份
一、按除被告所犯為死刑、無期徒刑、最輕本刑為3 年以上有期
    徒刑之罪或高等法院管轄第一審案件者外，於法院行準備程
    序進行中，被告先就被訴事實為有罪之陳述時，審判長得告
    知被告簡式審判程序之旨，並聽取當事人、代理人、辯護人
    及輔佐人之意見後，裁定進行簡式審判程序；且受命法官行
    準備程序，與法院或審判長有同一之權限；又簡式審判程序
    之證據調查，不受刑事訴訟法第159 條第1 項、第161 條之
    2 、第161 條之3 、第163 條之1 及第164 條至第170 條規
    定之限制，刑事訴訟法第273 條之1 第1 項、第279 條第2
    項前段、第273 條之2 分別定有明文。被告所為係犯死刑、
    無期徒刑、最輕本刑為3 年以上有期徒刑以外之罪，其於準
    備程序中就被訴事實為有罪之陳述，經受命法官告知簡式審
    判程序之旨，並聽取公訴人、被告之意見後，本院合議庭認
    為適宜由受命法官獨任進行簡式審判程序，依刑事訴訟法第
    273 條之1 第1 項規定，裁定由受命法官獨任進行審判程序
    ，合先敘明。
貳、實體部分
一、訊據被告甲○○對於上揭犯罪事實均坦承不諱，復查：
（一）經警於查獲被告當日所採之尿液送驗結果，均係呈嗎啡陽
      性反應，此有屏東縣警察局內埔分局辦理煙毒及麻醉藥品
      案尿液送驗真實姓名代號對照表、屏東縣警察局內埔分局
      瑪家分駐所偵辦毒品案件嫌疑犯尿液採證檢驗對照表、正
      修科技大學超微量研究科技中心96年11月1 日編號R00-00
      00-000號、96年11月15日編號R00-0000-000號檢驗報告各
      1 份在卷可稽。
（二）此外，扣案之毒品均確屬第一級毒品海洛因無訛，此分別
      有法務部調查局96年11月10日調科壹字第09623077340 號
      、96年11月26日調科壹字第09623079560 號鑑定書各1 份
      在卷可稽；又本件尚有注射針筒1 支扣案可稽，又該物品
      經送鑑定，亦確認其上含有第一級毒品海洛因之殘留，此
      有屏東縣警察局內埔分局查獲毒品危害防制條例案毒品初
      步檢驗報告單附卷可參，核與被告施用本件第一級毒品海
      洛因所使用之物相符，益見被告確有施用第一級毒品海洛
      因無誤。
（三）再查被告前因施用毒品，經本院以90年度毒聲字第1943號
      裁定觀察勒戒後，因認有繼續施用毒品之傾向，再經本院
      以90年度毒聲字第2091號裁定令入戒治處所施以強制戒治
      ，嗣經本院以91年度毒聲字第450 號裁定停止戒治，所餘
      戒治期間付保護管束，並於91年12月12日保護管束期滿執
      行完畢，並經臺灣屏東地方法院檢察署檢察官以91年度戒
      毒偵字第259 號為不起訴處分確定之事實，有臺灣高等法
      院被告全國前案紀錄表及上開不起訴處分書各1 份在卷可
      按。是被告於強制戒治執行完畢釋放後5 年內再犯施用毒
      品之罪甚明。
（四）綜上所述，被告前曾犯施用毒品，且於強制戒治執行完畢
      釋放後，5 年內再犯本件施用毒品，事證應屬明確，其犯
      行應堪認定。
二、查海洛因屬毒品危害防制條例第2 條第2 項第1 款所規定之
    第一級毒品，核被告所為，係犯毒品危害防制條例第10條第
    1 項施用第一級毒品罪。被告持有毒品，復進而施用，其持
    有毒品之低度行為，為施用毒品之高度行為所吸收，均不另
    論罪。被告所犯上開2 次施用毒品，犯意各別，時間並有差
    距，應分論併罰之。又被告曾於81、82年間，分別因違反藥
    事法及肅清煙毒條例案件，經臺灣高等法院高雄分院以83年
    度上訴字第347 號、83年度上訴字第235 號判處有期徒刑5
    月、2 年7 月，嗣由法院裁定合併執行有期徒刑3 年確定，
    並於84年7 月28日因縮短刑期假釋出監（尚餘殘刑1 年6 月
    17日）。嗣於86年間，又因違反麻醉藥品管理條例及肅清煙
    毒條例案件，為臺灣高等法院高雄分院以86年度上訴字第94
    號判處應執行有期徒刑8 年5 月確定，前開假釋亦遭撤銷。
    其自86年6 月3 日起入監受前開殘刑及徒刑之執行，並於90
    年6 月28日因縮短刑期假釋出監（尚餘殘刑4 年8 月8 日）
    。嗣於90年11月間，復因另犯他案，前揭假釋亦遭撤銷，而
    入監執行前開4 年8 月8 日之殘刑，迄95年9 月30日縮刑期
    滿執行完畢一情，有臺灣高等法院被告全國前案紀錄表1份
    在卷可憑，於5 年內故意再犯有期徒刑以上之本件，應各依
    刑法第47條第1 項規定，論以累犯，並各依法加重其刑。爰
    審酌被告雖於犯後即能坦承犯行，而其施用毒品行為於本質
    上係屬自我戕害行為，反社會性之程度應屬較低；惟施用毒
    品，不僅足以戕害其個人身心，且極易滋生其他犯罪，惡化
    治安甚重，嚴重損及公益，且被告前屢經觀察勒戒、強制戒
    治等處遇助其戒除毒品，並於今年間甫因施用毒品經本院各
    判處應執行有期徒刑9 月（係經減刑後之刑度）、1 年4 月
    確定，竟再為本件施用毒品犯行，顯見其不思悔改，自制力
    亦顯不佳等一切情狀，酌情分別量處如主文所示之刑，並定
    其應執行之刑，以資懲儆。
三、扣案之第一級毒品海洛因1 包（淨重0.05公克、空包裝重0
    .31 公克）、第一級毒品海洛因1 包（淨重0.04公克、空包
    裝重0.26公克），為毒品危害防制條例第2 條第2 項第1 款
    所示之第一級毒品，屬違禁物，應依毒品危害防制條例第18
    條第1 項前段規定沒收銷燬之；至包裝毒品之空包裝袋，因
    其上之海洛因已沾附於包裝袋上而難以分離，亦應視為毒品
    ，均應依同條例第18條第1 項前段之規定，宣告沒收銷燬之
    ，至鑑驗耗損之毒品因已滅失，自無庸宣告沒收銷燬，併此
    敘明。至扣案之注射針筒1 支，經鑑定結果，含有第一級毒
    品海洛因之殘留，有屏東縣警察局內埔分局查獲毒品危害防
    制條例案毒品初步檢驗報告單在卷可參，因客觀上均已無法
    與殘留之海洛因完全析離，應視同毒品，依毒品危害防制條
    例第18條第1 項前段之規定沒收銷燬之。
據上論斷，應依刑事訴訟法第273 條之1 第1 項、第299 條第1
項前段，毒品危害防制條例第10條第1 項、第18條第1 項前段，
刑法第11條、第47條第1 項、第51條第5 款、第9 款，判決如主
文。
本件經檢察官顏珮珊到庭執行職務。
中　　華　　民　　國　　96　　年　　12　　月　　13　　日
                  刑事第一庭    法  官  羅培毓
以上正本證明與原本無異。
如不服本判決應於收受本判決送達後十日內向本院提出上訴書狀
，其未敘述上訴理由者，並得於提起上訴後十日內向本院補提理
由書狀（均須按他造當事人之人數附繕本）「切勿逕送上級法院
」
中　　華　　民　　國　　96　　年　　12　　月　　13　　日
                                書記官  張儷薾
附錄本判決論罪科刑法條：
毒品危害防制條例第10條第1項
施用第一級毒品者，處六月以上五年以下有期徒刑。
